最　高　行　政　法　院　裁　定
　　　　　　　　　　　　　94年度裁字第01644號
抗　告　人　甲○○
上列抗告人與相對人財政部臺北市國稅局間因綜合所得稅事件，
抗告人對於中華民國93年5月25日臺北高等行政法院92年度簡字
第523號裁定，提起抗告，本院裁定如下︰
　　主  文
抗告駁回。
抗告訴訟費用由抗告人負擔。
　　理  由
一、按對於適用簡易程序之裁判提起上訴或抗告，須經本院許可
    ，且該許可以訴訟事件所涉及之法律見解具有原則性者為限
    ，行政訴訟法第235條定有明文。所謂法律見解具有原則性
    ，係指該事件所涉及之法律問題意義重大，而有加以闡釋之
    必要情形而言，如對行政命令是否牴觸法律所為之判斷；或
    就同類事件高等行政法院所表示之見解，相互牴觸。
二、原裁定略以：按「原告之訴，有下列各款情形之一者，行政
    法院應以裁定駁回之。．．．十、起訴不合程式或不備其他
    要件者。」行政訴訟法第107條第1項第10款定有明文。又「
    人民因中央或地方機關對其依法申請之案件，予以駁回，認
    為損害其權利或法律上之利益，經依訴願程序後，得向高等
    行政法院提起請求該機關應為行政處分或應為特定內容之行
    政處分之訴訟。」行政訴訟法第5條第2項亦有規定，據此對
    行政機關駁回申請處分提起訴訟者，應先經訴願程序。本件
    抗告人於90年3月7日申報89年度綜合所得稅，其申報書中選
    定填明以標準扣除額方式列報，經相對人於91年7月4日以00
    00000000號核定通知書核定該年度稅額，並因抗告人漏報15
    項所得，核定補繳新臺幣（下同）62,378元（原裁定誤載為
    62,193元）稅款。抗告人不服，主張租賃所得應予更正並重
    新提送申報書請求重新申報，租賃所得更正部分為相對人所
    屬信義稽徵所准允並予更正，請求重新申報部分，則因涉原
    選用之標準扣除額改採列舉扣除額之申報方式，經相對人所
    屬信義稽徵所先後以91年9月2日財北國稅信義資字第091000
    9462號函、同年月17日財北國稅信義資字第0910009797號函
    、同年月25日財北國稅信義資字第0910010086號函及同年10
    月29日財北國稅信義資字第0910010892號函否准其重新申報
    之處分，抗告人認其權益受損害，乃提起本件行政訴訟。查
    抗告人申請重新申報89年度綜合所得稅遭拒，依首揭意旨應
    先經訴願程序，其既未經訴願程序，則其提起本件訴訟，不
    備起訴要件，顯非適法，而駁回抗告人之訴。
三、本件抗告人以：（一）相對人於91年7月4日0000000000號核
    定通知書中將抗告人已申報之租賃所得335,014元誤列「漏
    報」，且經承辦人認錯允改，然關於核定稅額之通知及更正
    ，相對人直至同年10月29日財北國稅信義資字第0910010892
    號函，始列註「已更正」，與所得稅法第81條及同法施行細
    則第76條規定有違，又房租雖再無「漏報」，卻增為43,304
    元及68,400元兩筆，且無說明或註解。（二）查漏報房租所
    得屬「項目」，刪除「項目」為法所不容。相對人自行刪改
    實屬違法，而不生效力，抗告人以事關個人權益，乃建請其
    收回「核定通知書」，改以「審核通知書」替換為最簡捷有
    效之解決辦法，果如此，等於回到原點，抗告人即可將疏未
    列入申報之自用住宅貸款利息，重新列入扣除。（三）抗告
    人雖未於期限內補送訴願書，然依訴願法第57條但書之規定
    ，因抗告人之無知與疏漏，應具訴願書之實質。（四）抗告
    人於93年6月7日（原審收受抗告狀日期為同年6月8日）提起
    本件抗告之同時亦提出訴願書，惟財政部遲至94年1月11日
    始作出「不受理」之決定，已逾法定期間2個月，令抗告人
    不知如何遵循。且依訴願法第80條第1項之規定，誤列「申
    報之房租所得」為「漏報」，係屬違法或不當，原行政處分
    機關或其上級機關得依職權撤銷或變更，請將原裁定廢棄等
    語，提起抗告。經核抗告意旨所指各節，係就相對人原處分
    ，及抗告人提起本件抗告同時提出之訴願嗣經財政部作成不
    受理之訴願決定，指摘其等如何違法、不當，並無訴訟事件
    所涉及之法律見解，具有原則上之重要情事，抗告人提起抗
    告，不合首揭規定，不應許可，其抗告不合法，應予駁回。
四、依行政訴訟法第104條、民事訴訟法第95條、第78條，裁定
    如主文。
中    華    民    國    94    年    8    月    25     日
                  第二庭審判長法  官　廖　政　雄
                              法  官　林　清　祥
                              法  官　鍾　耀　光
                              法  官　姜　仁　脩
                              法  官　胡　國　棟
以  上  正  本  證  明  與  原  本  無  異
中    華    民    國    94    年    8    月    25     日
　　　　　　　　　　　　　　　書記官　陳　盛　信
